臺灣臺北地方法院民事裁定
111年度北簡字第8639號
原      告  陳啓得  
訴訟代理人  余盈鋒律師
被      告  張志文  
上列當事人間請求修復漏水等事件，本院裁定如下：
    主  文
原告應於本裁定送達後十日內，查報訴之聲明第一項請求被告應
將其所有門牌號碼臺北市○○區○○○路○○○號四樓之二房屋浴廁修繕
至不漏水狀態所需價額，以該價額加計新臺幣壹拾伍萬元後，依
民事訴訟法第七十七條之十三所定費率計算，扣除已繳裁判費新
臺幣參仟貳佰元後補繳裁判費；如未能查報，則以新臺幣壹佰陸
拾伍萬元計算，並加計新臺幣壹拾伍萬元後，依民事訴訟法第七
十七條之十三所定費率計算，扣除已繳裁判費新臺幣參仟貳佰元
後補繳裁判費新臺幣壹萬伍仟陸佰貳拾元；並具狀補正被告之年
籍、身份證字號、正確送達住址及戶籍謄本（記事欄勿省略）逾
期未補正，即駁回其訴。
    理  由
一、按因財產權而起訴，應繳納裁判費；當事人書狀，應記載當
    事人姓名及住所或居所，並應按應受送達之他造人數，提出
    繕本或影本；又起訴，應以訴狀表明當事人及法定代理人。
    如起訴不合此等程式，法院應定期命其補正，逾期未補正，
    應以裁定駁回之，此為法定必備之程式，民事訴訟法第77條
    之13、第116條第1項第1款、第119條第1項、第244條第1項
    第1款、第249條第1項第3款及第6款分別定有明文。又按核
    定訴訟標的之價額，以起訴時之交易價額為準；無交易價額
    者，以原告就訴訟標的所有之利益為準，民事訴訟法第77條
    之1第2項定有明文。又以一訴主張數項標的者，其價額合併
    計算之，同法第77條之2第1項前段亦有明文。
二、經查，本件原告訴之聲明第1項為：「被告應將其所有門牌
    號碼臺北市○○區○○○路000號4樓之2房屋（下稱系爭房屋）浴
    廁修繕至不漏水狀態。如被告未為修繕，應容忍原告雇工進
    入被告所有系爭房屋內將其浴廁修繕至不漏水狀態，修繕費
    用由被告負擔。」、訴之聲明第2項為：「被告應給付原告
    新臺幣(下同)150,000元，及自起訴狀繕本送達翌日起至清
    償日止，按年息5%計算之利息。」其中聲明第1項將系爭房
    屋修繕漏水至不漏水狀態，應以施作修繕工程之費用計算此
    部分訴訟標的金額，惟原告未於訴狀內載明施作修繕工程費
    用所需價額之證明，致本院無從核定該部分訴訟標的價額；
    原告另請求被告給付150,000元，及自起訴狀繕本送達翌日
    起至清償日止，按年息5%計算之利息部分，係依侵權行為損
    害賠償法則請求被告賠償其於系爭房屋因漏水造成之財物損
    害，核與聲明第1項之請求並無主從之分，勝敗又非必屬一
    致，自均須予以徵收裁判費。又本件原告起訴之第1項聲明
    、第2項聲明之訴訟標的各不相同，係屬以一訴主張數項訴
    訟標的，而應合併計算訴訟標的價額。茲依同法第436條第2
    項、第249條第1項但書規定，限原告於收受本裁定送達10日
    內陳報第1項聲明之訴訟標的價額，並提出修復費用估價單
    ，以查報系爭房屋訴訟標的價額，加計前開第2項聲明之訴
    訟標的價額150,000元後，並依民事訴訟法第77條之13所定
    費率，扣除已繳裁判費3,200元後補繳裁判費；如未查報標
    的價額者，應參照同法第77條之12規定，暫先以不得上訴第
    三審之最高利益額數即165萬元為訴訟標的價額，加計前開
    第2項聲明之訴訟標的價額150,000元後，並依民事訴訟法第
    77條之13所定費率，按本件訴訟標的價額1,800,000元計算
    裁判費18,820元，扣除已繳裁判費3,200元後補繳裁判費15,
    620元，逾期未補繳，即駁回原告之訴。
三、又原告雖以「張志文」為被告，惟未提出被告之年籍、身份
    證字號及正確送達住址，爰依民事訴訟法第249 條第1 項但
    書之規定，定期命原告補正，逾期不補正者，即駁回其訴。
四、據上論結，依民事訴訟法第249條第1項但書，裁定如主文。
中　　華　　民　　國　　111 　年　　6 　　月　　2 　　日
  　　　　　　　　臺灣臺北地方法院臺北簡易庭　　　　　　
                              法  官　李宜娟
以上為正本係照原本作成。
如不服本裁定關於核定訴訟標的價額部分，應於裁定送達後10日
內向本院提出抗告狀，並繳納抗告費新臺幣1,000 元；其餘關於
命補繳裁判費部分，不得抗告。
中　　華　　民　　國　　111 　年　　6 　　月　　2 　　日
 　　　　　　　　　　 　　  　書記官  官逸嫻